【裁判字號】    97,裁,5061
【裁判日期】    971120
【裁判案由】    有關商標事務
【裁判全文】
最  高  行  政  法  院  裁  定
                                      97年度裁字第5061號
上  訴  人  中紡科技實業股份有限公司
代  表  人  甲○○
訴訟代理人  曾月娟  律師
            方文萱  律師
被 上訴 人  經濟部智慧財產局
代  表  人  王美花
上列當事人間有關商標事務事件，上訴人對於中華民國97年8月
14日臺北高等行政法院97年度訴字第387號、第388號判決，提起
上訴，本院裁定如下：
    主  文
上訴駁回。
上訴審訴訟費用由上訴人負擔。
    理  由
一、按對於高等行政法院判決之上訴，非以其違背法令為理由，
    不得為之，行政訴訟法第242條定有明文。依同法第243條第
    1項規定，判決不適用法規或適用不當者，為違背法令；而
    判決有同條第2項所列各款情形之一者，為當然違背法令。
    是當事人對於高等行政法院判決上訴，如依行政訴訟法第24
    3條第1項規定，以高等行政法院判決有不適用法規或適用不
    當為理由時，其上訴狀或理由書應有具體之指摘，並揭示該
    法規之條項或其內容；若係成文法以外之法則，應揭示該法
    則之旨趣；倘為司法院解釋或本院之判例，則應揭示該判解
    之字號或其內容。如以行政訴訟法第243條第2項所列各款情
    形為理由時，其上訴狀或理由書，應揭示合於該條項各款之
    事實。上訴狀或理由書如未依此項方法表明，或其所表明者
    與上開法條規定不合時，即難認為已對高等行政法院判決之
    違背法令有具體之指摘，其上訴自難認為合法。
二、本件上訴人對於高等行政法院判決上訴，略以：商標註冊與
    商標移轉係兩種不同之制度，商標移轉係以登記為生效要件
    ，而非以公告為生效要件，原審誤將商標移轉須經公告，始
    完成移轉登記程序並發生效力，顯增加法律所無之限制，於
    法不合，而有違誤，且其所稱徵諸商標登記實務，亦無任何
    證據可佐證。而系爭第0000000號「三槍」商標（下稱系爭
    商標），既於民國96年3月20日由上訴人與訴外人中興紡織
    公司合意移轉且生效力，並經被上訴人96年5月4日智商0104
    字第09680204370號載明已移轉登記，系爭商標權已為上訴
    人所有。況查封效力並不及於實施查封前已移轉之商標權行
    為，且系爭扣押命令所載相對人並非上訴人，被上訴人稱依
    系爭扣押命令而作成之撤銷處分，顯然違背法令，原審就此
    部分之判決理由顯然不備，應予廢棄。另本件上訴人之信賴
    利益，顯然大於撤銷該96年5月4日核准處分所欲維護之利益
    ，而有行政程序法第117條但書第2款規定之適用，且系爭扣
    押命令到達之事實已發生在前，亦與行政程序法第123條第4
    款之要件不符，並不符合誠實信用原則之精神等語，雖以該
    判決違背法令為由，惟原審已就上訴人主張如何為不可採及
    其得心證之理由，詳為論述，核上訴人之上訴理由，部分係
    重述為原審所不採之陳詞，部分則以其主觀歧異之法律見解
    就原審取捨證據、認定事實之職權行使，指摘其為不當，並
    就原審已論斷者，泛言未論斷，或就原審所為論斷，泛言其
    論斷矛盾或違反誠信原則，而非具體表明合於不適用法規、
    適用法規不當、或行政訴訟法第243條第2項所列各款之情形
    ，難認對該判決之如何違背法令已有具體之指摘。依首開規
    定及說明，應認其上訴為不合法。又本件被上訴人核准移轉
    登記在法院禁止處分命令到達之後，則被上訴人所為准予移
    轉登記即為違法之處分，已不得對抗法院之禁止處分命令。
    原判決另就該商標移轉是否已經公告所為之論述，係屬贅論
    ，併此敘明。
三、據上論結，本件上訴為不合法。依行政訴訟法第249條第1項
    前段、第104條、民事訴訟法第95條、第78條，裁定如主文
    。
中    華    民    國    97    年    11    月    20    日
                    最高行政法院第四庭
                        審判長法官  鍾  耀  光
                              法官  吳  東  都
                              法官  黃  淑  玲
                              法官  姜  仁  脩
                              法官  黃  清  光
以  上  正  本  證  明  與  原  本  無  異
中    華    民    國    97    年    11    月    20    日
                              書記官  阮  思  瑩


司法院資訊處製作；財團法人民間司法改革基金會備份。
